【裁判字號】    89,交上易,1346
【裁判日期】    890927
【裁判案由】    過失傷害
【裁判全文】
臺灣高等法院臺南分院刑事判決          八十九年度交上易字第一三四六號   潛
      上  訴  人
      即  被  告  丙  ○  ○
右列上訴人因公共危險案件，不服臺灣臺南地方法院八十八年度交易字第三四四號中
華民國八十九年六月五日第一審判決（起訴案號：臺灣臺南地方法院檢察署八十八年
度偵字第一○八九八號），提起上訴，本院判決如左：
      主      文
原判決撤銷。
丙○○因過失傷害人，處有期徒刑陸月，如易科罰金以佰元折算壹日。又服用酒類
，不能安全駕駛動力交通工具而駕駛，處有期徒刑貳月，如易科罰金以佰元折算壹
日。應執行有期徒刑柒月，如易科罰金以佰元折算壹日。
      事      實
一、丙○○曾犯殺人等罪，於民國（下同）七十五年七月十八日經定應執行刑有期徒
    刑十三年確定，嗣減刑為有期徒刑六年六月，於七十九年三月十一日執行完畢（
    未構成累犯），仍不知悔改。於八十八年八月七日晚間六時許，在台南縣左鎮鄉
    與朋友飲酒，明知其酒後不能安全駕駛車輛，猶於同日晚間六時三十分許駕駛車
    牌號碼ＴＹ─三二五一號自用小客車，由沿台南縣永康市○○街，由東向西行駛
    ，途經永康市○○街五○五號前，本應注意汽車駕駛人飲酒後其吐氣所含酒精成
    份超過每公升○．二五毫克以上者，不得駕車，且汽車在雙向二車道行駛，應在
    遵行車道內行駛，而依當時情況，又無不能注意之情形，竟疏於注意及此，酒後
    駕車操作失當，侵入對向車道，適有乙○○駕駛車牌號碼ＶＳ─五四○七號自用
    小客車，內搭載甲○○，沿對向車道駛來，致撞擊乙○○駕駛車牌號碼ＶＳ─五
    四○七號自用小客車左側車頭，使乙○○受有頭部外傷、右臉腫之傷害，甲○○
    受有臉部撕裂傷之傷害，嗣經交通隊車禍處理小組據報前往處理交通事故時，測
    試其酒精濃度呼氣達每公升○．七八毫克（○．七八ＭＧ＼Ｌ）。
二、案經乙○○、甲○○訴請臺灣臺南地方法院檢察署檢察官偵查起訴。
      理      由
一、前揭車禍之事實，業據上訴人即被告丙○○供承於前揭時地酒後駕車並侵入對向
    車道肇致本件車禍等事不諱，核與被害人乙○○、甲○○指訴之情節相符，並有
    台南縣警察局道路交通事故調查報告表、現場照片七張，酒精測試紙乙張在卷可
    稽，被害人乙○○、甲○○因車禍受有上開傷害，亦有臺灣省立旗山醫院診斷書
    二紙在卷足憑。按汽車駕駛人飲酒後其吐汽所含酒精成份超過每公升○．二五毫
    克以上者，不得駕車，且汽車在雙向二車道行駛，應在遵行車道內行駛，道路交
    通安全規則第第一百十四條第二款、第九十七條第一款分別定有明文。被告領有
    駕照，自應注意上述規定，而被告自承於八十八年八月七日晚間六時許即飲酒云
    云，迄至案發同日晚間十時三十八分，為警欄檢測試時，已歷時四個多小時，為
    警測試其呼氣後之酒精濃度，仍高達每公升○．七八毫克，顯見被告於駕駛之初
    ，酒精濃度應高於每公升○．七八毫克許多，高出法律容許之○．二五毫克數倍
    有餘，按刑法第一百八十五條之三係抽象危險犯，不以發生具體危險為必要，參
    以德國、美國認定標準，對於酒精濃度呼氣已達每公升○．五五毫克（○．五五
    ＭＧ＼Ｌ）或血液濃度達○．一一％以上，肇事率為一般正常人之十倍，認為已
    達不能安全駕駛之標準，被告為警測試其酒精濃度呼氣為每公升○．七八毫克，
    顯逾○．五五ＭＧ＼Ｌ，且被告酒後駕車，侵入對向車道致撞擊被害人乙○○駕
    駛之自用小客車，益證被告確已不能安全駕駛。又依當時路況尚無不能注意之情
    形，被告竟疏於注意及此，酒後駕車操作失當，侵入對向車道，以致肇事，致被
    害人二人受傷，被告自難辭過失責任，被告之過失行為與被害人之受傷間，具有
    相當因果關係，被告過失傷害犯行事證明確，堪以認定。
二、核被告所為，係犯刑法二百八十四條第一項前段之過失傷害罪及第一百八十五條
    之三之重大違背安全駕駛罪。被告過失傷害部分，以一行為侵害二法益，為想像
    競合犯，依刑法第五十五條之規定，從一重處斷。所犯前開二罪，犯意各別，行
    為互異，應分論併罰。原審予被告論罪科刑，固非無見，惟被告曾犯殺人等罪，
    於七十五年七月十八日經定應執行刑有期徒刑十三年確定，嗣減刑為有期徒刑六
    年六月，於七十九年三月十一日執行完畢，有臺灣臺南監獄八十九年八月三十日
    南監順總字第五四五八號函附本院卷可稽，距本案案發時已逾五年之時間，自不
    構成累犯，原判決認定被告曾犯殺人等罪，於七十五年七月十八日經定應執行刑
    十三年確定，於八十五年九月三十日執行完畢，於五年之內再犯本案有期徒刑以
    上之罪，為累犯，依法加重其刑，洵有違誤。被告上訴意旨，執以指摘原判決不
    當，為有理由，自應由本院將原判決撤銷之。爰審酌被告犯罪之動機、目的、手
    段、品性及智識程度、過失程度嚴重，犯罪所生之危害及犯罪後之態度等一切情
    狀，分別量處過失傷害罪有期徒刑六月，不能安全駕駛而駕駛罪有期徒刑二月，
    定應執行刑為有期徒刑七月，並均諭知如易科罰金以三百元折算一日之折算標準
    ，以示懲儆。
三、據上論斷，應依刑事訴訟法第三百六十九條第一項前段、第三百六十四條、第二
    百九十九條第一項前段，刑法第一百八十五條之三、第二百八十四條第一項前段
    、第五十五條、第四十一條、第五十一條第五款，罰金罰鍰提高標準條例第一條
    前段、第二項，判決如主文。
本案經檢察官曾顯智到庭執行職務。
中  華  民  國      八  十  九      年      九      月      二十七      日
                                臺灣高等法院臺南分院刑事第五庭
                                    審判長法官  茆    臺    雲
                                          法官  李    文    福
                                          法官  蔡    長    林
右正本證明與原本無異。
不得上訴。
                                    法院書記官  李    培    薇
中  華  民  國      八  十  九      年      九      月      二十八      日
附錄本案論罪科刑法條全文：
刑法第一百八十五條之三
服用毒品、麻醉藥品、酒類或其他相類之物，不能安全駕駛動力交通工具而駕駛者，
處一年以下有期徒刑、拘役或三萬元以下罰金。
刑法第二百八十四條第一項
  因過失傷害人者，處六月以下有期徒刑、拘役或五百元以下罰金，致重傷者，處一
  年以下有期徒刑、拘役或五百元以下罰金。


司法院資訊處製作；財團法人民間司法改革基金會備份。
